【裁判字號】    99,消債更,10
【裁判日期】    990507
【裁判案由】    更生事件
【裁判全文】
臺灣花蓮地方法院民事裁定            99年度消債更字第10號
聲  請  人  甲○○
上列當事人聲請消費者債務清理之更生及保全處分事件，本院裁
定如下：
    主      文
更生及保全處分之聲請均駁回。
聲請費用由聲請人負擔。
    理      由
一、按聲請更生或清算，徵收聲請費新臺幣（下同）一千元；債
    務人對於金融機構因消費借貸、自用住宅借款、信用卡或現
    金卡契約而負債務，在聲請更生或清算前，應提出債權人清
    冊，以書面向最大債權金融機構請求協商債務清償方案，並
    表明共同協商之意旨；債務人與金融機構協商成立者，不得
    聲請更生或清算。但因不可歸責於己之事由，致履行顯有重
    大困難者，不在此限；本條例施行前，債務人依金融主管機
    關協調成立之中華民國銀行公會會員，辦理消費金融案件無
    擔保債務協商機制與金融機構成立之協商，準用前項之規定
    ；聲請更生或清算不合程式或不備其他要件者，法院應以裁
    定駁回之。但其情形可以補正者，法院應定期間先命補正，
    消費者債務清理條例（下稱消債條例）第6條第1項、第151
    條第1項、第5項、第6項及第8條分別定有明文。
二、本件聲請人向法院聲請更生，本應繳納裁判費用，並備齊相
    關資料以供本院審查，本院於民國99年3月24日即函命聲請
    人於通知送達後7內補正，該通知已於99年3月29日送達於聲
    請人本人，此有送達證書附卷可稽，聲請人雖於99年4月7日
    具狀希望緩繳（本院卷第23頁），卻迄未提供繳納裁判費1,
    000元之證明，於法即有未合；又其雖主張有不能清償債務
    情事，且曾於消債條例施行前，依照中華民國銀行公會會員
    辦理消費金融案件無擔保債務協商機制與金融機構成立協商
    （本院卷第6頁），後因不可歸責於己致履行顯有重大困難
    ，復於消債條例施行後，亦曾依以書面向最大債權金融機構
    請求共同協商債務清償方案，卻因委外之資產公司條件過於
    嚴苛，而無法達成協議云云（本院卷第23頁），惟聲請人並
    未提供任何協商資料過院調查，且最大債權銀行中國信託商
    業銀行股份有限公司亦具狀陳報債務人從未聲請進行過上述
    兩種協商機制（本院卷第33頁），則聲請人所述實難採信。
三、本件聲請人從未進行前置協商程序，聲請不合程式，縱補繳
    裁判費，仍未具備聲請更生之法定要件，而該要件之欠缺又
    屬無從補正，依首揭說明，自應駁回其更生之聲請，不應准
    許。另聲請人提出之保全處分聲請，因本案駁回而失其附麗
    ，亦應一併駁回，爰裁定如主文。
中    華    民    國    99    年    5     月    7     日
                        臺灣花蓮地方法院民事庭
                                法  官  劉柏駿
上為正本係照原本作成。
如不服本裁定，應於裁定送達後10日內，以書狀向本院提出抗告
，並繳納抗告費新臺幣壹仟元。
中    華    民    國    99    年    5     月    10    日
                                書記官  胡旭玫

司法院資訊處製作；財團法人民間司法改革基金會備份。
